【裁判字號】    98,易,689
【裁判日期】    981231
【裁判案由】    竊盜
【裁判全文】
臺灣基隆地方法院刑事判決               98年度易字第689號
公  訴  人  臺灣基隆地方法院檢察署檢察官
被      告  丙○○
上列被告因竊盜案件，經檢察官提起公訴（98年度偵字第4867號
），本院判決如下：
    主    文
丙○○竊盜，處拘役伍拾玖日，如易科罰金，以新臺幣壹仟元折
算壹日。汽車鑰匙壹支沒收。
    犯罪事實
一、丙○○前因不慎撞毀友人甲○○出借之自小客車，乃購置K5
    -0510號小客車予甲○○，資為賠償，惟竟私下另行複製該
    小客車鑰匙1支，伺機犯案，嗣於民國98年10月25日下午1、
    2時許，丙○○行經基隆市六堵工業區郵局前，見甲○○將
    上開小客車停放該處，認有機可乘，竟意圖為自己不法所有
    ，持其預先準備之汽車鑰匙1支，竊取該小客車，供己駕駛
    使用。嗣於98年10日月29日晚上9時30分許，丙○○駕駛上
    開小客車，在國道一號中山高速公路汐五高架段北向25.1公
    里處，為警查獲，並扣得行竊用之汽車鑰匙1支。
二、案經國道公路警察局第一警察隊移送臺灣基隆地方法院檢察
    署檢察官偵查起訴。
    理    由
一、按除簡式審判程序、簡易程序及刑事訴訟法第376條第1款、
    第2款所列之罪之案件外，第一審應行合議審判，刑事訴訟
    法第284條之1修正條文定有明文。本件被告丙○○所犯者係
    屬刑事訴訟法第376條第1款所列之罪，依法獨任進行審理程
    序，合先敘明。
二、又按現行刑事訴訟法為保障被告之反對詰問權，排除具有虛
    偽危險性之傳聞證據，以求實體真實之發見，於該法第159
    條第1項明定被告以外之人於審判外之言詞或書面陳述，除
    法律有規定者外，不得作為證據。而刑事訴訟法第159條之1
    至159條之4有傳聞法則之例外規定，且被告以外之人於審判
    外之陳述，雖不符前4條之規定，而經當事人於審判程序同
    意作為證據，法院審酌該言詞陳述或書面陳述作成時之情況
    ，認為適當者，亦得為證據；當事人、代理人或辯護人於法
    院調查證據時，知有第159條第1項不得為證據之情形，而未
    於言詞辯論終結前聲明異議者，視為有前項之同意，刑事訴
    訟法第159條之5定有明文。本件檢察官及被告丙○○並未就
    被告以外之人於審判外之陳述有所爭執，且迄於言詞辯論終
    結前，均未主張有刑事訴訟法第159條第1項不得為證據之情
    形，是應認已同意作為證據，且經本院審酌後，認無不適當
    之情形，應認均有證據能力。
三、訊據被告丙○○固不否認於上開時、地，持自備之汽車鑰匙
    1支，未經被害人甲○○之許可，將上開自小客車駛離供己
    使用，惟矢口否認有何竊盜犯行，辯稱：開走車輛之前曾以
    電話聯絡甲○○，但聯絡不上，就改告知共同友人丁○○，
    請丁○○轉告甲○○，且之前就與甲○○約定該車2人共同
    使用云云。經查：(1)被告丙○○於開走證人甲○○上開自小
    客車前，並未告知丁○○一節，業經證人丁○○於偵查中證
    稱「被告將車開走前並未聽過被告提起，是事後也就是報案
    後二天，是丙○○自己打電話給我，說車子是他牽走的，我
    說已經報案了，要他趕快把車子牽回來，他原本也說好，但
    沒有說確定日期，我叫他自己跟甲○○聯絡，他就掛電話了
    ，結果就被警察查獲」等語明確（見偵查卷第37頁），此與
    證人甲○○證述之「丁○○來載我時並沒有告訴我說，車子
    被誰開走了」等語相符，是被告辯稱於駛離上開自小客車前
    曾告知共同友人丁○○，請丁○○轉告甲○○一節，難以採
    信，況該車輛所有人為證人甲○○，僅證人甲○○有權同意
    是否可由被告使用，被告未經所有權人同意即擅自將該車駛
    離供己使用，其顯有為自己不法所有之意圖甚明。(2)被告雖
    辯稱該車經甲○○同意共同使用云云，然為證人甲○○所否
    認（見偵查卷第37頁），且被告亦無法提出任何證述以實其
    說，又關於如何取得竊盜用之汽車鑰匙一節，其先於偵查中
    供稱「當初甲○○與我同住時，他要我有空去打一把鑰匙」
    ，於本院審理中又改稱「原始鑰匙由我保留，我交給甲○○
    的鑰匙是我另外打的」云云，前後說詞反覆不一，實難採信
    。被告上開辯解，誠屬臨訟卸責之詞，不足採信。其未經所
    有權人甲○○同意，擅自將證人甲○○之車輛開走供己使用
    ，已構成竊盜行為無疑，本件事證明確，被告犯行堪以認定
    。
四、核被告丙○○所為，係犯刑法第320條第1項之竊盜罪。爰審
    酌被告前已有竊盜犯罪前科紀錄，經本院以97年度易字第46
    7號判處有期徒刑7月，緩刑2年確定，現仍在緩刑期內，仍
    未知所警惕，尊重他人財產權，惟念及其犯罪手段單純，所
    生危害不高等一切情狀，量處如主文所示之刑，並諭知易科
    罰金之折算標準。至公訴人請求從重量刑，本院認被告所犯
    之罪及其犯罪情節，及考量被告與告訴人間之關係等，以判
    處如主文所示之刑，應屬符合罪刑相當原則，併此敘明。扣
    案汽車鑰匙1支，係被告所有供犯本件所用之物，爰依刑法
    第38條第1項第2款之規定，併予宣告沒收。
據上論斷，應依刑事訴訟法284條之1、第299條第1項前段，刑法
第320條第1項、第41條第1項前段、第38條第1項第2款，刑法施
行法第1條之1，判決如主文。
本案經檢察官乙○○到庭執行職務。
中    華    民    國    98    年    12    月    31    日
                  刑事第三庭法    官  陳姵君
以上正本證明與原本無異。
如不服本判決應於收受本判決後10日內向本院提出上訴書狀，其
未敘述上訴理由者，並得於提起上訴後10日內向本院補提理由書
狀（均須按他造當事人之人數附繕本）「切勿逕送上級法院」。
中    華    民    國    98    年    12    月    31    日
                            書 記 官  王佩珠
附錄論罪法條：
中華民國刑法第320條
意圖為自己或第三人不法之所有，而竊取他人之動產者，為竊盜
罪，處5  年以下有期徒刑、拘役或 5 百元以下罰金。
意圖為自己或第三人不法之利益，而竊佔他人之不動產者，依前
項之規定處斷。
前二項之未遂犯罰之。

司法院資訊處製作；財團法人民間司法改革基金會備份。
